Config:
  hfst:
    Gen: ../../../src/generator-gt-norm.hfst
    Morph: ../../../src/analyser-gt-norm.hfst
  xerox:
    Gen: ../../../src/generator-gt-norm.xfst
    Morph: ../../../src/analyser-gt-norm.xfst
    App: lookup


# Comments after each noun:
# ok = checked against
# ? = not checked

# Pronouns. abesijvva ja partitijvva?

Tests:
  Pronoun - mån: # Personal
    mån+Pron+Pers+Sg1+Nom: mån
    mån+Pron+Pers+Sg1+Gen: muv
    mån+Pron+Pers+Sg1+Acc: muv
    mån+Pron+Pers+Sg1+Ine: mujna
    mån+Pron+Pers+Sg1+Ill: munji
    mån+Pron+Pers+Sg1+Ela: mujsta
    mån+Pron+Pers+Sg1+Com: mujna
    mån+Pron+Pers+Du1+Nom: [måj, mådja]
    mån+Pron+Pers+Du1+Gen: munnu
    mån+Pron+Pers+Du1+Acc: munnuv
    mån+Pron+Pers+Du1+Ine: munnun
    mån+Pron+Pers+Du1+Ill: munnuj
    mån+Pron+Pers+Du1+Ela: munnus
    mån+Pron+Pers+Du1+Com: munnujn
    mån+Pron+Pers+Pl1+Nom: [mij, midja]
    mån+Pron+Pers+Pl1+Gen: mijá
    mån+Pron+Pers+Pl1+Acc: mijáv
    mån+Pron+Pers+Pl1+Ine: miján
    mån+Pron+Pers+Pl1+Ill: midjij
    mån+Pron+Pers+Pl1+Ela: mijás
    mån+Pron+Pers+Pl1+Com: mijáj
    mån+Pron+Pers+Sg1+Abe: muvda
    dån+Pron+Pers+Sg2+Nom: dån
    dån+Pron+Pers+Sg2+Gen: duv
    dån+Pron+Pers+Sg2+Acc: duv
    dån+Pron+Pers+Sg2+Ine: dujna
    dån+Pron+Pers+Sg2+Ill: dunji
    dån+Pron+Pers+Sg2+Ela: dujsta
    dån+Pron+Pers+Sg2+Com: dujna
    dån+Pron+Pers+Du2+Nom: [dåj, dådja]
    dån+Pron+Pers+Du2+Gen: dunnu
    dån+Pron+Pers+Du2+Acc: dunnuv
    dån+Pron+Pers+Du2+Ine: dunnun
    dån+Pron+Pers+Du2+Ill: dunnuj
    dån+Pron+Pers+Du2+Ela: dunnus
    dån+Pron+Pers+Du2+Com: dunnujn
    dån+Pron+Pers+Pl2+Nom: [dij, didja]
    dån+Pron+Pers+Pl2+Gen: dijá
    dån+Pron+Pers+Pl2+Acc: dijáv
    dån+Pron+Pers+Pl2+Ine: diján
    dån+Pron+Pers+Pl2+Ill: didjij
    dån+Pron+Pers+Pl2+Ela: dijás
    dån+Pron+Pers+Pl2+Com: dijáj
    dån+Pron+Pers+Sg2+Abe: duvda
    dån+Pron+Pers+Pl2+Abe: dijáda
    sån+Pron+Pers+Sg3+Nom: sån
    sån+Pron+Pers+Sg3+Gen: suv
    sån+Pron+Pers+Sg3+Acc: suv
    sån+Pron+Pers+Sg3+Ine: sujna
    sån+Pron+Pers+Sg3+Ill: sunji
    sån+Pron+Pers+Sg3+Ela: sujsta
    sån+Pron+Pers+Sg3+Com: sujna
    sån+Pron+Pers+Du3+Nom: [såj, sådja]
    sån+Pron+Pers+Du3+Gen: sunnu
    sån+Pron+Pers+Du3+Acc: sunnuv
    sån+Pron+Pers+Du3+Ine: sunnun
    sån+Pron+Pers+Du3+Ill: sunnuj
    sån+Pron+Pers+Du3+Ela: sunnus
    sån+Pron+Pers+Du3+Com: sunnujn
    sån+Pron+Pers+Pl3+Nom: [sij, sidja]
    sån+Pron+Pers+Pl3+Gen: sijá
    sån+Pron+Pers+Pl3+Acc: sijáv
    sån+Pron+Pers+Pl3+Ine: siján
    sån+Pron+Pers+Pl3+Ill: sidjij
    sån+Pron+Pers+Pl3+Ela: sijás
    sån+Pron+Pers+Pl3+Com: sijáj
    sån+Pron+Pers+Du3+Abe: sunnuda
    dat+Pron+Pers+Sg3+Nom: dat
    dat+Pron+Pers+Sg3+Gen: dan
    dat+Pron+Pers+Sg3+Acc: dav
    dat+Pron+Pers+Sg3+Ine: danna
    dat+Pron+Pers+Sg3+Ill: dasi
    dat+Pron+Pers+Sg3+Ela: dassta
    dat+Pron+Pers+Sg3+Com: dajna
    dat+Pron+Pers+Pl3+Nom: da
    dat+Pron+Pers+Pl3+Gen: daj
    dat+Pron+Pers+Pl3+Acc: dajt
    dat+Pron+Pers+Pl3+Ine: dajn
    dat+Pron+Pers+Pl3+Ill: dajda
    dat+Pron+Pers+Pl3+Ela: dajs
    dat+Pron+Pers+Pl3+Com: daj

  Pronoun - dat: # demonstrative
    dat+Pron+Dem+Sg+Nom: dat
    dat+Pron+Dem+Sg+Gen: dan
    dat+Pron+Dem+Sg+Acc: dav
    dat+Pron+Dem+Sg+Ine: danna
    dat+Pron+Dem+Sg+Ill: dasi
    dat+Pron+Dem+Sg+Ela: dassta
    dat+Pron+Dem+Sg+Com: dajna
    dat+Pron+Dem+Pl+Nom: da
    dat+Pron+Dem+Pl+Gen: daj
    dat+Pron+Dem+Pl+Acc: dajt
    dat+Pron+Dem+Pl+Ine: dajn
    dat+Pron+Dem+Pl+Ill: dajda
    dat+Pron+Dem+Pl+Ela: dajs
    dat+Pron+Dem+Pl+Com: daj

  Pronoun - duot: # demonstrative
    dát+Pron+Dem+Sg+Nom: [dát, dáhta]
    dát+Pron+Dem+Sg+Gen: [dán, dáŋga]
    dát+Pron+Dem+Sg+Acc: [dáv, dávva]
    dát+Pron+Dem+Sg+Ine: dánna
    dát+Pron+Dem+Sg+Ill: dási
    dát+Pron+Dem+Sg+Ela: dássta
    dát+Pron+Dem+Sg+Com: dájna
    dát+Pron+Dem+Pl+Nom: dá
    dát+Pron+Dem+Pl+Gen: dáj
    dát+Pron+Dem+Pl+Acc: dájt
    dát+Pron+Dem+Pl+Ine: dájn
    dát+Pron+Dem+Pl+Ill: dájda
    dát+Pron+Dem+Pl+Ela: dájs
    dát+Pron+Dem+Pl+Com: dáj

  Pronoun - dakkir: # dakkárcase
    dakkir+Pron+Dem+Sg+Nom: dakkir
    dakkir+Pron+Dem+Sg+Gen: dakkira
    dakkir+Pron+Dem+Sg+Acc: dakkirav
    dakkir+Pron+Dem+Sg+Ine: dakkirin
    dakkir+Pron+Dem+Sg+Ill: dakkirij
    dakkir+Pron+Dem+Sg+Ela: dakkiris
    dakkir+Pron+Dem+Sg+Com: dakkirijn
    dakkir+Pron+Dem+Pl+Nom: dakkira
    dakkir+Pron+Dem+Pl+Gen: dakkirij
    dakkir+Pron+Dem+Pl+Acc: dakkirijt
    dakkir+Pron+Dem+Pl+Ine: dakkirijn
    dakkir+Pron+Dem+Pl+Ill: dakkirijda
    dakkir+Pron+Dem+Pl+Ela: dakkirijs
    dakkir+Pron+Dem+Pl+Com: dakkirij
    dakkir+Pron+Dem+Ess: dakkirin

  Pronoun - dakkárasj: # dakkárcase
    dakkárasj+Pron+Dem+Sg+Nom: dakkárasj
    dakkárasj+Pron+Dem+Sg+Gen: dakkárattja
    dakkárasj+Pron+Dem+Sg+Acc: dakkárattjav
    dakkárasj+Pron+Dem+Sg+Ine: dakkárattjan
    dakkárasj+Pron+Dem+Sg+Ill: dakkáradtjaj
    dakkárasj+Pron+Dem+Sg+Ela: dakkárattjas
    dakkárasj+Pron+Dem+Sg+Com: dakkárattjajn
    dakkárasj+Pron+Dem+Pl+Nom: dakkárattja
    dakkárasj+Pron+Dem+Pl+Gen: dakkárattjaj
    dakkárasj+Pron+Dem+Pl+Acc: dakkárattjajt
    dakkárasj+Pron+Dem+Pl+Ine: dakkárattjajn
    dakkárasj+Pron+Dem+Pl+Ill: dakkárattjajda
    dakkárasj+Pron+Dem+Pl+Ela: dakkárattjajs
    dakkárasj+Pron+Dem+Pl+Com: dakkárattjaj
    dakkárasj+Pron+Dem+Ess: dakkáradtjan

  Pronoun - iesj: # reflexive the plural is added
    iesj+Pron+Refl+Sg+Nom: iesj
    iesj+Pron+Refl+Du+Nom: ietja
    iesj+Pron+Refl+Pl+Nom: ietja
    iesj+Pron+Refl+Gen+PxSg1: [ietjam, iehtjam]
    iesj+Pron+Refl+Gen+PxSg2: ietjat
    iesj+Pron+Refl+Gen+PxSg3: ietjas
    iesj+Pron+Refl+Gen+PxDu1: [iehtjama, ietjajma] 
    iesj+Pron+Refl+Gen+PxDu2: [ietjada, ietjajda]
    iesj+Pron+Refl+Gen+PxDu3: [ietjaska, ietjajska]
    iesj+Pron+Refl+Gen+PxPl1: [iehtjama, ietjajma]
    iesj+Pron+Refl+Gen+PxPl2: [ietjada, ietjajda]
    iesj+Pron+Refl+Gen+PxPl3: [ietjasa, ietjajsa]
    iesj+Pron+Refl+Ine+PxSg1: [ietjanam, ietjanim]
    iesj+Pron+Refl+Ine+PxSg2: [ietjanit, ietjanat]
    iesj+Pron+Refl+Ine+PxSg3: ietjanis
    iesj+Pron+Refl+Ine+PxDu1: [ietjanimme, ietjajnimme]
    iesj+Pron+Refl+Ine+PxDu2: [ietjanihtte, ietjajnihtte]
    iesj+Pron+Refl+Ine+PxDu3: [ietjaniska, ietjajniska]
    iesj+Pron+Refl+Ine+PxPl1: [ietjanimme, ietjajnimme]
    iesj+Pron+Refl+Ine+PxPl2: [ietjanihtte, ietjajnihtte]
    iesj+Pron+Refl+Ine+PxPl3: [ietjanisá, ietjajnisá]
    iesj+Pron+Refl+Ill+PxSg1: [allasim, iehtjasim]
    iesj+Pron+Refl+Ill+PxSg2: [allasit, iehtjasit]
    iesj+Pron+Refl+Ill+PxSg3: [allasis, iehtjasis]
    iesj+Pron+Refl+Ill+PxDu1: [allasimme, iehtjasimme]
    iesj+Pron+Refl+Ill+PxDu2: [allasihtte, iehtjasihtte]
    iesj+Pron+Refl+Ill+PxDu3: [allasiska, iehtjasiska]
    iesj+Pron+Refl+Ill+PxPl1: [allasimme, iehtjasimme]
    iesj+Pron+Refl+Ill+PxPl2: [allasihtte, iehtjasihtte]
    iesj+Pron+Refl+Ill+PxPl3: [allasisá, iehtjasisá]
    iesj+Pron+Refl+Ela+PxSg1: [ietjastam,ietjastim]
    iesj+Pron+Refl+Ela+PxSg2: [ietjastit,ietjastat]
    iesj+Pron+Refl+Ela+PxSg3: ietjastis
    iesj+Pron+Refl+Ela+PxDu1: [ietjastimme, ietjajstimme]
    iesj+Pron+Refl+Ela+PxDu2: [ietjastihtte, ietjajstihtte]
    iesj+Pron+Refl+Ela+PxDu3: [ietjastiska, ietjajstiska]
    iesj+Pron+Refl+Ela+PxPl1: [ietjastimme, ietjajstimme]
    iesj+Pron+Refl+Ela+PxPl2: [ietjastihtte, ietjajstihtte]
    iesj+Pron+Refl+Ela+PxPl3: [ietjastisá, ietjajstisá]
    iesj+Pron+Refl+Com+PxSg1: [ietjajnam, ietjajnim]
    iesj+Pron+Refl+Com+PxSg2: [ietjajnit, ietjajnat]
    iesj+Pron+Refl+Com+PxSg3: ietjajnis
    iesj+Pron+Refl+Com+PxDu1: ietjajnimme
    iesj+Pron+Refl+Com+PxDu2: ietjajnihtte
    iesj+Pron+Refl+Com+PxDu3: ietjajniska
    iesj+Pron+Refl+Com+PxPl1: ietjajnimme
    iesj+Pron+Refl+Com+PxPl2: ietjajnihtte
    iesj+Pron+Refl+Com+PxPl3: ietjajnisá

  Pronoun - gaskan: # Resiprocal
    gaskan+Pron+Recipr+PxSg1: []
    gaskan+Pron+Recipr+PxSg2: []
    gaskan+Pron+Recipr+PxSg3: []
    gaskan+Pron+Recipr+PxDu1: gaskanimme
    gaskan+Pron+Recipr+PxDu2: gaskanihtte
    gaskan+Pron+Recipr+PxDu3: gaskaniska
    gaskan+Pron+Recipr+PxPl1: gaskanimme
    gaskan+Pron+Recipr+PxPl2: gaskanihtte
    gaskan+Pron+Recipr+PxPl3: gaskanisá

  Pronoun - mij: # Relative
    mij+Pron+Rel+Sg+Nom: mij
    mij+Pron+Rel+Sg+Gen: man
    mij+Pron+Rel+Sg+Acc: mav
    mij+Pron+Rel+Sg+Ine: manna
    mij+Pron+Rel+Sg+Ill: masi
    mij+Pron+Rel+Sg+Ela: massta
    mij+Pron+Rel+Sg+Com: majna
    mij+Pron+Rel+Pl+Nom: ma
    mij+Pron+Rel+Pl+Gen: maj
    mij+Pron+Rel+Pl+Acc: majt
    mij+Pron+Rel+Pl+Ine: majn
    mij+Pron+Rel+Pl+Ill: majda
    mij+Pron+Rel+Pl+Ela: majs
    mij+Pron+Rel+Pl+Com: maj
    mij+Pron+Rel+Ess: manen

  Pronoun - gut: # Relative
    guhti+Pron+Rel+Sg+Nom: [gut, guhti]
    guhti+Pron+Rel+Sg+Gen: gen
    guhti+Pron+Rel+Sg+Acc: gev
    guhti+Pron+Rel+Sg+Ine: [gænna, gänna]
    guhti+Pron+Rel+Sg+Ill: gesi
    guhti+Pron+Rel+Sg+Ela: [gæssta, gässta]
    guhti+Pron+Rel+Sg+Com: gejna
    guhti+Pron+Rel+Pl+Nom: gudi
    guhti+Pron+Rel+Pl+Gen: gej
    guhti+Pron+Rel+Pl+Acc: gejt
    guhti+Pron+Rel+Pl+Ine: gejn
    guhti+Pron+Rel+Pl+Ill: gejda
    guhti+Pron+Rel+Pl+Ela: gejs
    guhti+Pron+Rel+Pl+Com: gej
    guhti+Pron+Rel+Ess: genna

  Pronoun - makkir: # interrogativ
    makkir+Pron+Interr+Sg+Nom: makkir
    makkir+Pron+Interr+Sg+Gen: makkira
    makkir+Pron+Interr+Sg+Acc: makkirav
    makkir+Pron+Interr+Sg+Ine: makkirin
    makkir+Pron+Interr+Sg+Ill: makkirij
    makkir+Pron+Interr+Sg+Ela: makkiris
    makkir+Pron+Interr+Sg+Com: makkirijn
    makkir+Pron+Interr+Pl+Nom: makkira
    makkir+Pron+Interr+Pl+Gen: makkirij
    makkir+Pron+Interr+Pl+Acc: makkirijt
    makkir+Pron+Interr+Pl+Ine: makkirijn
    makkir+Pron+Interr+Pl+Ill: makkirijda
    makkir+Pron+Interr+Pl+Ela: makkirijs
    makkir+Pron+Interr+Pl+Com: makkirij
    makkir+Pron+Interr+Ess: makkirin

  Pronoun - galla: # interrogativ
    galla+Pron+Interr+Sg+Nom: galla
    galla+Pron+Interr+Sg+Gen: galle
    galla+Pron+Interr+Sg+Acc: gallev
    galla+Pron+Interr+Sg+Ine: gallen
    galla+Pron+Interr+Sg+Ill: galláj
    galla+Pron+Interr+Sg+Ela: galles
    galla+Pron+Interr+Sg+Com: gallijn
    galla+Pron+Interr+Pl+Nom: galle
    galla+Pron+Interr+Pl+Gen: gallij
    galla+Pron+Interr+Pl+Acc: gallijt
    galla+Pron+Interr+Pl+Ine: gallijn
    galla+Pron+Interr+Pl+Ill: gallijda
    galla+Pron+Interr+Pl+Ela: gallijs
    galla+Pron+Interr+Pl+Com: gallij

  Pronoun - guhtimusj: # interrogativ
    guhtimusj+Pron+Interr+Sg+Nom: guhtimusj
    guhtimusj+Pron+Interr+Sg+Gen: guhtimuttja
    guhtimusj+Pron+Interr+Sg+Acc: guhtimuttjav
    guhtimusj+Pron+Interr+Sg+Ine: guhtimuttjan
    guhtimusj+Pron+Interr+Sg+Ill: guhtimudtjaj
    guhtimusj+Pron+Interr+Sg+Ela: guhtimuttjas
    guhtimusj+Pron+Interr+Sg+Com: guhtimuttjajn
    guhtimusj+Pron+Interr+Pl+Nom: guhtimuttja
    guhtimusj+Pron+Interr+Pl+Gen: guhtimuttjaj
    guhtimusj+Pron+Interr+Pl+Acc: guhtimuttjajt
    guhtimusj+Pron+Interr+Pl+Ine: guhtimuttjajn
    guhtimusj+Pron+Interr+Pl+Ill: guhtimuttjajda
    guhtimusj+Pron+Interr+Pl+Ela: guhtimuttjajs
    guhtimusj+Pron+Interr+Pl+Com: guhtimuttjaj
    guhtimusj+Pron+Interr+Ess: guhtimudtjan

  Pronoun - goabbá: # relative
    goabbá+Pron+Rel+Sg+Nom: goabbá
    goabbá+Pron+Rel+Sg+Gen: goappá
    goabbá+Pron+Rel+Sg+Acc: goappáv
    goabbá+Pron+Rel+Sg+Ine: goappán
    goabbá+Pron+Rel+Sg+Ill: goabbáj
    goabbá+Pron+Rel+Sg+Ela: goappás
    goabbá+Pron+Rel+Sg+Com: goappájn
    goabbá+Pron+Rel+Pl+Nom: goappá
    goabbá+Pron+Rel+Pl+Gen: goappáj
    goabbá+Pron+Rel+Pl+Acc: goappájt
    goabbá+Pron+Rel+Pl+Ine: goappájn
    goabbá+Pron+Rel+Pl+Ill: goappájda
    goabbá+Pron+Rel+Pl+Ela: goappájs
    goabbá+Pron+Rel+Pl+Com: goappáj

  Pronoun - goappásj: # relative
    goappásj+Pron+Indef+Sg+Nom: goappásj
    goappásj+Pron+Indef+Sg+Gen: goappátja
    goappásj+Pron+Indef+Sg+Acc: goappátjav
    goappásj+Pron+Indef+Sg+Ine: goappátjin
    goappásj+Pron+Indef+Sg+Ill: goappátjij
    goappásj+Pron+Indef+Sg+Ela: goappátjis
    goappásj+Pron+Indef+Sg+Com: goappátjijn
    goappásj+Pron+Indef+Pl+Nom: goappátja
    goappásj+Pron+Indef+Pl+Gen: goappátjij
    goappásj+Pron+Indef+Pl+Acc: goappátjijt
    goappásj+Pron+Indef+Pl+Ine: goappátjijn
    goappásj+Pron+Indef+Pl+Ill: goappátjijda
    goappásj+Pron+Indef+Pl+Ela: goappátjijs
    goappásj+Pron+Indef+Pl+Com: goappátjij

  Pronoun - goappátjagá: # Indefinite
    goappátjagá+Pron+Indef+Pl+Nom: goappátjagá
    goappátjagá+Pron+Indef+Pl+Gen: goappátjagáj
    goappátjagá+Pron+Indef+Pl+Acc: goappátjagájt
    goappátjagá+Pron+Indef+Pl+Ine: goappátjagájn
    goappátjagá+Pron+Indef+Pl+Ill: goappátjagájda
    goappátjagá+Pron+Indef+Pl+Ela: goappátjagájs
    goappátjagá+Pron+Indef+Pl+Com: goappátjagáj

  Pronoun - goabbák: # Indef
    goabbák+Pron+Indef+Nom: goabbák
    goabbák+Pron+Indef+Gen: goappák
    goabbák+Pron+Indef+Acc: goappák
    goabbák+Pron+Indef+Ine: goappánik
    goabbák+Pron+Indef+Ill: goappásik
    goabbák+Pron+Indef+Ela: goappástik
    goabbák+Pron+Indef+Com: goappájnik
    goabbák+Pron+Indef+Ess: goappánik

  Pronoun - gájkka: # Indefinitive
    gájka+Pron+Indef+Sg+Nom: gájkka
    gájka+Pron+Indef+Sg+Gen: gájka
    gájka+Pron+Indef+Sg+Acc: [gájkav, gájkka]
    gájka+Pron+Indef+Sg+Ine: gájkan
    gájka+Pron+Indef+Sg+Ill: gájkkaj
    gájka+Pron+Indef+Sg+Ela: gájkas
    gájka+Pron+Indef+Sg+Com: gájkajn
    gájka+Pron+Indef+Pl+Nom: gájka
    gájka+Pron+Indef+Pl+Gen: gájkaj
    gájka+Pron+Indef+Pl+Acc: gájkajt
    gájka+Pron+Indef+Pl+Ine: gájkajn
    gájka+Pron+Indef+Pl+Ill: gájkajda
    gájka+Pron+Indef+Pl+Ela: gájkajs
    gájka+Pron+Indef+Pl+Com: gájkaj
    gájka+Pron+Indef+Ess: gájkkan

  Pronoun - mige: # Indefinitive
    mige+Pron+Indef+Sg+Nom: mige
    mige+Pron+Indef+Sg+Gen: maŋga
    mige+Pron+Indef+Sg+Acc: mavga
    mige+Pron+Indef+Sg+Ine: mannak
    mige+Pron+Indef+Sg+Ill: masik
    mige+Pron+Indef+Sg+Ela: masstak
    mige+Pron+Indef+Sg+Com: majnak
    mige+Pron+Indef+Pl+Nom: mahkka
    mige+Pron+Indef+Pl+Gen: majgak
    mige+Pron+Indef+Pl+Acc: majdik
    mige+Pron+Indef+Pl+Ine: majnak
    mige+Pron+Indef+Pl+Ill: []
    mige+Pron+Indef+Pl+Ela: majstak
    mige+Pron+Indef+Pl+Com: majga
    mige+Pron+Indef+Ess: mannak

  Pronoun - nágin: # Indefinitive
    nágin+Pron+Indef+Sg+Nom: nágin
    nágin+Pron+Indef+Sg+Gen: nágina
    nágin+Pron+Indef+Sg+Acc: náginav
    nágin+Pron+Indef+Sg+Ine: náginin
    nágin+Pron+Indef+Sg+Ill: náginij
    nágin+Pron+Indef+Sg+Ela: náginis
    nágin+Pron+Indef+Sg+Com: náginijn
    nágin+Pron+Indef+Pl+Nom: nágina
    nágin+Pron+Indef+Pl+Gen: náginij
    nágin+Pron+Indef+Pl+Acc: náginijt
    nágin+Pron+Indef+Pl+Ine: náginijn
    nágin+Pron+Indef+Pl+Ill: náginijda
    nágin+Pron+Indef+Pl+Ela: náginijs
    nágin+Pron+Indef+Pl+Com: náginij
    nágin+Pron+Indef+Ess: náginin

  Pronoun - aktak: # Indefinitive
    aktak+Pron+Indef+Sg+Nom: aktak
    aktak+Pron+Indef+Sg+Gen: avtak
    aktak+Pron+Indef+Sg+Acc: avtak
    aktak+Pron+Indef+Sg+Ine: avtanik
    aktak+Pron+Indef+Sg+Ill: aktasik
    aktak+Pron+Indef+Sg+Ela: avtastik
    aktak+Pron+Indef+Sg+Com: avtajnik
    aktak+Pron+Indef+Pl+Nom: []

  Pronoun - færtguhtik: # Indefinitive
    færtguhtik+Pron+Indef+Sg+Nom: [færtguhtik, färtguhtik]
    færtguhtik+Pron+Indef+Sg+Gen: [færtgeŋga, färtgeŋga]
    færtguhtik+Pron+Indef+Sg+Acc: [færtgevga, färtgevga]
    færtguhtik+Pron+Indef+Sg+Ine: [færtgænnanik, færtgännanik]
    færtguhtik+Pron+Indef+Sg+Ill: [færtgesik, färtgesik]
    færtguhtik+Pron+Indef+Sg+Ela: [færtgæstástik, færtgästástik]
    færtguhtik+Pron+Indef+Sg+Com: [færtgejnak, färtgejnak]
    færtguhtik+Pron+Indef+Pl+Nom: [færtgudik, färtgudik]
    færtguhtik+Pron+Indef+Pl+Gen: [færtgejga, färtgejga]
    færtguhtik+Pron+Indef+Pl+Acc: [færtgejdak, färtgejdak]
    færtguhtik+Pron+Indef+Pl+Ine: [færtgejnak, färtgejnak]
    færtguhtik+Pron+Indef+Pl+Ill: [færtgejdak, färtgejdak]
    færtguhtik+Pron+Indef+Pl+Ela: [færtgejstak, färtgejstak]
    færtguhtik+Pron+Indef+Pl+Com: [færtgejga, färtgejga]

  Pronoun - juoga: # Indefinitive
    juoga+Pron+Indef+Sg+Nom: juoga
    juoga+Pron+Indef+Sg+Gen: juoŋga
    juoga+Pron+Indef+Sg+Acc: juojddá
    juoga+Pron+Indef+Sg+Ine: juonná
    juoga+Pron+Indef+Sg+Ill: juosik
    juoga+Pron+Indef+Sg+Ela: juosstá
    juoga+Pron+Indef+Sg+Com: juojnak
    juoga+Pron+Indef+Pl+Nom: []
    juoga+Pron+Indef+Pl+Gen: []
    juoga+Pron+Indef+Pl+Acc: juojddájt
    juoga+Pron+Indef+Pl+Ine: []
    juoga+Pron+Indef+Pl+Ill: []
    juoga+Pron+Indef+Pl+Ela: []
    juoga+Pron+Indef+Pl+Com: []
    juoga+Pron+Indef+Ess: juonen

  Pronoun - ållusa: # Indefinitive
    ållusa+Pron+Indef+Sg+Nom: []
    ållusa+Pron+Indef+Pl+Nom: ållusa
    ållusa+Pron+Indef+Pl+Gen: ållusij
    ållusa+Pron+Indef+Pl+Acc: ållusijt
    ållusa+Pron+Indef+Pl+Ine: ållusijn
    ållusa+Pron+Indef+Pl+Ill: ållusijda
    ållusa+Pron+Indef+Pl+Ela: ållusijs
    ållusa+Pron+Indef+Pl+Com: ållusij

  Pronoun - soames: # Indefinitive
    soames+Pron+Indef+Sg+Nom: soames
    soames+Pron+Indef+Sg+Gen: soabmása
    soames+Pron+Indef+Sg+Acc: soabmásav
    soames+Pron+Indef+Sg+Ine: soabmásin
    soames+Pron+Indef+Sg+Ill: soabmásij
    soames+Pron+Indef+Sg+Ela: soabmásis
    soames+Pron+Indef+Sg+Com: soabmásijn
    soames+Pron+Indef+Pl+Nom: soabmása
    soames+Pron+Indef+Pl+Gen: soabmásij
    soames+Pron+Indef+Pl+Acc: soabmásijt
    soames+Pron+Indef+Pl+Ine: soabmásijn
    soames+Pron+Indef+Pl+Ill: soabmásijda
    soames+Pron+Indef+Pl+Ela: soabmásijs
    soames+Pron+Indef+Pl+Com: soabmásij

  Pronoun - ietjá: # Indefinitive
    ietjá+Pron+Indef+Sg+Nom: ietjá
    ietjá+Pron+Indef+Sg+Gen: ietjá
    ietjá+Pron+Indef+Sg+Acc: ietjáv
    ietjá+Pron+Indef+Sg+Ine: ietján
    ietjá+Pron+Indef+Sg+Ill: ietjáj
    ietjá+Pron+Indef+Sg+Ela: ietjás
    ietjá+Pron+Indef+Sg+Com: ietjájn
    ietjá+Pron+Indef+Pl+Nom: iehtjáda
    ietjá+Pron+Indef+Pl+Gen: iehtjádij
    ietjá+Pron+Indef+Pl+Acc: iehtjádijt
    ietjá+Pron+Indef+Pl+Ine: iehtjádijn
    ietjá+Pron+Indef+Pl+Ill: iehtjádijda
    ietjá+Pron+Indef+Pl+Ela: iehtjádijs
    ietjá+Pron+Indef+Pl+Com: iehtjádij
    ietjá+Pron+Indef+Ess: ietján

  Pronoun - divna: # Indefinitive
    divnna+Pron+Indef+Sg+Nom: divnna
    divnna+Pron+Indef+Sg+Gen: []
    divnna+Pron+Indef+Sg+Acc: divnav
    divnna+Pron+Indef+Sg+Ine: []
    divnna+Pron+Indef+Sg+Ill: []
    divnna+Pron+Indef+Sg+Ela: []
    divnna+Pron+Indef+Sg+Com: []
    divnna+Pron+Indef+Pl+Nom: divna
    divnna+Pron+Indef+Pl+Gen: divnaj
    divnna+Pron+Indef+Pl+Acc: divnajt
    divnna+Pron+Indef+Pl+Ine: divnajn
    divnna+Pron+Indef+Pl+Ill: divnajda
    divnna+Pron+Indef+Pl+Ela: divnajs
    divnna+Pron+Indef+Pl+Com: divnaj

  Pronoun - ienemus: # Indefinitive
    ienemus+Pron+Indef+Sg+Nom: ienemus
    ienemus+Pron+Indef+Sg+Gen: ienemusá
    ienemus+Pron+Indef+Sg+Acc: ienemusáv
    ienemus+Pron+Indef+Sg+Ine: ienemusán
    ienemus+Pron+Indef+Sg+Ill: ienemussaj
    ienemus+Pron+Indef+Sg+Ela: ienemusás
    ienemus+Pron+Indef+Sg+Com: ienemusájn
    ienemus+Pron+Indef+Pl+Nom: ienemusá
    ienemus+Pron+Indef+Pl+Gen: ienemusáj
    ienemus+Pron+Indef+Pl+Acc: ienemusájt
    ienemus+Pron+Indef+Pl+Ine: ienemusájn
    ienemus+Pron+Indef+Pl+Ill: ienemusájda
    ienemus+Pron+Indef+Pl+Ela: ienemusájs
    ienemus+Pron+Indef+Pl+Com: ienemusáj
    ienemus+Pron+Indef+Ess: ienemussan

  Pronoun - juobbá: # Indefinitive
    juobbá+Pron+Indef+Sg+Nom: juobbá
    juobbá+Pron+Indef+Sg+Gen: juoppá
    juobbá+Pron+Indef+Sg+Acc: juoppáv
    juobbá+Pron+Indef+Sg+Ine: juoppán
    juobbá+Pron+Indef+Sg+Ill: juobbáj
    juobbá+Pron+Indef+Sg+Ela: juoppás
    juobbá+Pron+Indef+Sg+Com: juoppájn
    juobbá+Pron+Indef+Pl+Nom: juoppá
    juobbá+Pron+Indef+Pl+Gen: juoppáj
    juobbá+Pron+Indef+Pl+Acc: juoppájt
    juobbá+Pron+Indef+Pl+Ine: juoppájn
    juobbá+Pron+Indef+Pl+Ill: juoppájda
    juobbá+Pron+Indef+Pl+Ela: juoppájs
    juobbá+Pron+Indef+Pl+Com: juoppáj
    juobbá+Pron+Indef+Ess: juobbán
